# 可转债确认递延所得税负债问题

提问人：yemingzhu1980 时间：2012-07-16 18:38:19
计学撮要里面好像有，记得好像要分情况来进行处理。

回答人：chenyiwei
《计学撮要》P248～ 249 。

提问人：woohaooo 时间：2012-07-17 08:45:18
回复 yemingzhu1980 的帖子
那对于一般的长期债券会不会也有这样的问题呢，票面利率和实际利率，税务局认可不同的话。

回答人：chenyiwei
如果一般的应付债券存在可税前扣除的利息与会计上的利息费用不一致的问题，则基于“初始确认豁免”原则，不应确认递延所得税。

提问人：menggongke 时间：2012-07-16 16:31:56
最近看到一份资料，其中说：“当可转债负债成份的公允价值小于计税基础(面值)的部分，确认相应的递延所得税负债，并调整权益成份入账价值。”分录如下： 借：银行存款 应付债券——可转债(利息调整) 贷：应付债券——可转债(面值)
资本公积——其他资本公积 递延所得税负债 对此，我有几个疑问： 1 、关于可转债确认递延所得税负债有明确的依据吗？ 我在网上都没搜到相关规定，cpa教材的例题也没这么处理。 2 、如果可转债确认递延所得税负债的话，那么账面价值和计税基础分别是什么？ 我得理解是： 账面价值是可转债未来现金流量的现值，计税基础是可转债的发行价格。 但又觉得这么确定的计税基础难以自圆其说。 因为负债的计税基础＝账面价值－未来可以税前扣除的金额。
请帮忙看看。谢谢！

回答人：chenyiwei
回复 zengfengxia 的帖子
参考IAS 12.23：
In accordance with IAS 32 Financial Instruments: Presentation the issuer of a compound financial instrument (for example, a convertible bond) classifies the instrument's liability component as a liability and the equity component as equity. In some jurisdictions, the tax base of the liability component on initial recognition is equal to the initial carrying amount of the sum of the liability and equity components. The resulting taxable temporary difference arises from the initial recognition of the equity component separately from the liability component. Therefore, the exception set out in paragraph 15(b) does not apply. Consequently, an entity recognises the resulting deferred tax liability. In accordance with paragraph 61A, the deferred tax is charged directly to the carrying amount of the equity component. In accordance with paragraph 58, subsequent changes in the deferred tax liability are recognised in profit or loss as deferred tax expense (income).